【裁判字號】    89,訴緝,36
【裁判日期】    900102
【裁判案由】    違反槍砲彈藥刀械管制條例
【裁判全文】
臺灣彰化地方法院刑事判決                          八十九年度訴緝字第三六號
    公  訴  人  臺灣彰化地方法院檢察署檢察官
    被      告  甲○○
    指定辯護人  本院公設辯護人  陳志忠
右列被告因違反槍砲彈藥刀械管制條例案件，經檢察官提起公訴 (八十八年度偵字第
二九號)，本院判決如左：
    主  文
甲○○共同未經許可，持有手槍，累犯，處有期徒刑陸年貳月，併科罰金新台幣參拾
萬元，罰金如易服勞役，以罰金總額與六個月之日數比例折算之。並於刑之執行完畢
或赦免後令入勞動場所強制工作參年。
扣案之手槍壹把（槍枝管制編號0000000000）及子彈捌顆（鑑驗後所餘）
沒收。
    事  實
一、甲○○曾於民國七十八年間，因違反槍砲彈藥刀械管制條例等案件，經法院判處
    有期徒刑二年三月確定，嗣經減刑為有期徒刑一年一月確定，甫於八十年五月三
    十一日執行完畢，仍不知悔改，其明知制式手槍及子彈係屬管制之槍彈，竟於八
    十四年間與其在台中合租房屋之友人  吳佰健」死亡後，即改由其在台中租處持
    有  吳佰健」生前所持有之具有殺傷力之貝瑞塔美國廠製口徑９ｍｍ制式手槍一
    把（槍枝管制編號0000000000）及口徑９ｍｍ制式子彈十一顆。嗣於
    八十七年十月三十日中午時分，甲○○與洪鑫墩（業已審結）及另一綽號  土虱
    」不詳姓名之成年男子等三人，因欲前往彰化縣員林鎮解決甲○○之友人綽號
    王董」者與他人期貨買賣之糾紛，乃基於共同犯意聯絡，由甲○○攜帶前揭具有
    殺傷力之貝瑞塔美國廠製口徑９ｍｍ制式手槍一把及口徑９ｍｍ制式子彈十一顆
    ，綽號  土虱」之不詳姓名人亦攜帶不明器械，在台中市○○路、五權西路口，
    搭乘上由司機紀宗杰所駕駛車牌Ｕ６－七七六號營業小客車，洪鑫墩乘坐於後座
    右側、綽號  土虱」乘坐於左側，甲○○則乘坐於駕駛座右側，三人共同未經許
    可持有槍彈，甲○○上車後並取出前揭手槍拉動槍機，且以行動電話與不詳之人
    聯繫處理期貨買賣糾紛之事，坐於後座之人則要甲○○將槍收好，甲○○乃將槍
    彈置於座位底下；嗣車輛由台中縣烏日鄉○○○○○道上高速公路向南行駛，同
    日下午十三時十五分許，行至中山高速公路第一百九十五公里處（彰化縣境內）
    時，為執勤之巡邏員警攔查臨檢，洪鑫墩三人下車並拿出身分證受檢之際（綽號
      土虱」提出變造之「陳建村」身分證），其中一名員警因對車輛實施檢視，在
    駕駛座右側座椅下發現甲○○所置放之槍、彈，甲○○等三人見事已敗露，瞬即
    翻越外側護欄四散逃逸，惟警員仍扣獲前揭手槍一把、子彈十一顆（經送鑑驗後
    ，餘八顆），及行動電話一具、變造之身分證等物。
二、案經國道公路警察局第三警察隊移送臺灣彰化地方法院檢察署檢察官偵查起訴。
    理    由
一、訊據被告甲○○對於右揭事實坦承不諱，且扣案之手槍一把（槍枝管制編號00
    00000000），係貝瑞塔美國廠製口徑９ｍｍ制式半自動手槍，槍管內具
    陸條右旋來復線，機械性能良好，具有殺傷力，另扣案之子彈十一顆，均係口徑
    ９ｍｍ制式子顆（經送鑑驗，試射三顆），亦具有殺傷力一節，亦經內政部警政
    署刑事警察局鑑定在案，有該局八十七年十一月十日刑鑑字第八四一九三號鑑驗
    通知書附卷可憑，此外復有扣案之身分證二枚，及在行動電話、營業小客車右後
    車門內側把手所採指紋之指紋鑑定書（內政部警政署刑事警察局局紋字第七四六
    號指紋鑑定書）一份附卷可稽，又被告甲○○係將該把手槍置於腰際，上車後即
    取出手槍，於車上時被告甲○○除曾使用行動電話談論討債事宜外，並曾拉動手
    槍之槍機，而遭後座之人出言制止，命其收好，被告甲○○始將槍彈置於座位底
    下之事實，亦據證人紀宗杰於警訊、偵查及本院八十八年度訴字第二０二號案件
    審理中結證甚明，再警員於營業小客車右前座椅下方查獲槍、彈之時，惟有司機
    紀宗杰停留現場未曾逃走，被告洪鑫墩、甲○○等三人均乘隙四散逃逸，其中二
    人逃逸時尚有攜持不明槍械乙節，亦據當時查獲本件之警員高安祥、周銘亮於審
    理中供證明確，諸此情節，被告甲○○等三人共同攜持槍彈之事實甚明，是以本
    件事證已臻明確，被告犯行洵堪認定。
二、核被告甲○○所為，係犯槍砲彈藥刀械管制條例第七條第四項之持有手槍罪及同
    條例第十二條第四項之持有子彈罪。被告係以一行為，同時未經許可持有槍、彈
    ，而觸犯數罪名，為想像競合犯，應從一重依槍砲彈藥刀械管制條例第七條第四
    項處斷。又被告甲○○、共同被告洪鑫墩及綽號  土虱」之不詳姓名成年男子間
    ，就前開於八十七年十月三十日持有槍、彈之犯行，具有犯意聯絡與行為之分擔
    ，均為共同正犯。又被告曾於七十八年間，因違反槍砲彈藥刀械管制條例等案件
    ，經法院判處有期徒刑二年三月確定，嗣經減刑為有期徒刑一年一月確定，甫於
    八十年五月三十一日執行完畢，此有台灣彰化地方法院檢察署刑案資料查註紀錄
    表在卷可稽，其於受有期徒刑執行完畢五年以內，自八十四年間起持有扣案之槍
    彈，再犯有期徒刑以上之本罪，為累犯，應依法加重其刑。爰審酌被告犯罪之動
    機、方法、手段、所生危害暨犯後態度等一切情狀，量處如主文所示之刑，及諭
    知罰金易服勞役之折算標準，以示懲儆。查本件被告長期持有制式之手槍及子彈
    ，並於八十七年十月三十日與共同被告洪鑫墩及綽號土虱之不詳姓名人共同持有
    槍彈欲處理友人期貨買賣糾紛之事，已生危害社會治安秩序，本院衡量行為人所
    為犯罪行為之嚴重、危險性，及其個人性格傾向及改善之期待可能性，認被告應
    依槍砲彈藥刀械管制條例第十九條第一項之規定於刑之執行完畢或赦免後令入勞
    動場所強制工作三年。扣案之手槍一把（槍枝管制編號0000000000）
    、子彈八顆係屬違禁物，應予宣告沒收，至鑑驗時供試射之子彈三顆已滅失不存
    在，爰不予宣告沒收。
據上論斷，應依刑事訴訟法第二百九十九條第一項前段，槍砲彈藥刀械管制條例第七
條第四項、第十二條第四項、第十九條第一項，現行法規所定貨幣單位折算新台幣條
例第二條，刑法第十一條前段、第廿八條、第五十五條、第四十七條、第四十二條第
三項、第三十八條第一項第一款，罰金罰鍰提高標準條例第二條，判決如主文。
本案經檢察官陳德芳到庭執行職務。
中      華      民      國    九十      年      一      月      二      日
                                    臺灣彰化地方法院刑事第二庭
                                        法      官  石  馨  文
右正本證明與原本無異。
如不服本判決，應於判決送達後十日內向本院提出上訴狀(須附繕本)。
                                        法院書記官  王  振  州
中      華      民      國    九十      年      一      月      四      日
附錄法條
槍砲彈藥刀械管制條例第七條第四項
未經許可，持有、寄藏或意圖販賣而陳列第一項所列槍砲、彈藥者，處五年以上有期
徒刑，併科新臺幣一千萬元以下罰金。
槍砲彈藥刀械管制條例第十二條第四項
未經許可，持有、寄藏或意圖販賣而陳列子彈者，處五年以下有期徒刑，併科新幣三
百萬元以下罰金。


司法院資訊處製作；財團法人民間司法改革基金會備份。
